Minutes et répertoires du notaire Michel DESPREZ, 3 janvier 1631 - 17 février 1666 (étude XV)
Archives nationales
- Minutes de Michel DESPREZ, juillet 1618 - avril 1666; MC/ET/XV/28 - MC/ET/XV/209
  - Minutes. 1650, janvier - 1650, mars, janvier 1650 - mars 1650; MC/ET/XV/143
    - Transport de rente par Pierre Drouard, logé à la porte Saint-Honoré, paroisse Saint-Roch, fils de Gilles Drouard, demeurant à Clachaloze (Yvelines, arr. Mantes-la-Jolie, cant. Bonnières-sur-Seine, comm. Gommecourt), à Didier Régnier, marchand de vin demeurant rue des Filles-Dieu, paroisse Saint-Sauveur., 5 janvier 1650; MC/ET/XV/143
      transport de droits; Filles-Dieu (rue des); Drouard, Pierre; Régnier, Didier; commerçant
    - Contrat de mariage entre François Royer, compagnon savetier à Paris, demeurant rue de la Petite-Truanderie, paroisse Saint-Eustache, et Denise Dupont, fille de François Dupont, maître savetier demeurant èsd. rue et paroisse., 6 janvier 1650; MC/ET/XV/143
      contrat de mariage; Petite-Truanderie (rue de la); Roye, François; Dupont, Denise; Dupont, François; bottier; bottier
    - Apprentissage par Adrien Prestault, tisserant demeurant en la paroisse de Guerville, comté d'Eu (Guerville: Seine-Maritime, arr. Dieppe, cant. Blangy-sur-Bresle), de Jacques Prestault son fils, auprès de Thibault Fournier, marchand maître tissutier-rubannier-ouvrier en drap d'or, argent et soie ès faubourgs Saint-Denis, Saint-Martin et Montmartre, demeurant aud. faubourg Saint-Denis, paroisse Saint-Laurent., 7 janvier 1650; MC/ET/XV/143
      contrat d'apprentissage; Saint-Denis (faubourg); Saint-Martin (faubourg); Montmartre (faubourg); Prestault, Adrien; Prestault, Jacques; Fournier, Thibault; tisserand; commerçant; passementier
    - Accord entre Jacques Sanson, marchand-frippier à Paris, demeurant rue de la Tonnellerie, paroisse Saint-Eustache, et François Sanson son frère, aussi marchand-frippier, demeurant èsd. rue et paroisse pour le partage d'une maison au coin des rues de la Tonnellerie et de la Chaussetterie, à l'enseigne du Moulin-d'Or, et élection d'Antoine Amelot, juré maçon, et de Jean Tru, maître maçon, comme experts à cet effet., 7 janvier 1650; MC/ET/XV/143
      accord; Tonnellerie (rue de la); Chausseterie (passage); Sanson, Jacques; Sanson, François; Amelot, Antoine; Tru, Jean; commerçant; brocanteur; maçon; maçon
    - Vente par les ayant-droits de feu Esmond Camus, maître tissutier-rubannier à Paris, demeurant rue d'Arnetal, paroisse Saint-Leu-Saint-Gilles, à Cyprien Hubault, docteur en la faculté de médecine à Paris, demeurant rue Comtesse-d'Artois, paroisse Saint-Eustache, d'une maison à Paris, rue Champfleury, à l'enseigne ci-devant du Patin, alors du Lion-d'Or., 10 janvier 1650; MC/ET/XV/143
      acte de vente; Comtesse-d'Artois (rue de la); Champfleury (rue); Lion d'Or (enseigne du); Camus, Esmond; Hubault, Cyprien; tisserand; passementier
    - Déclaration par les ayant-droits de feu Esmond Camus, maître tissutier-rubannier à Paris, demeurant rue d'Arnetal, paroisse Saint-Leu-Saint-Gilles, sur les conditions de paiement de la maison par eux vendue le même jour à Cyprien Hubault., 10 janvier 1650; MC/ET/XV/143
      déclaration; Camus, Esmond; Hubault, Cyprien; tisserand; passementier
    - Bail pour 3 ans à dater de Pâques par Jacquette Dubois, veuve d'Antoine Doublet, marchand, demeurant rue Saint-Denis, paroisse Saint-Eustache, à Jean de Grancey, maître peintre, demeurant rue Saint-Martin, paroisse Saint-Nicolasdes- Champs, d'une maison rue du Cimetière-Saint-Nicolas, au loyer annuel de 600 l., 11 janvier 1650; MC/ET/XV/143
      Documents du Minutier central concernant les peintres, sculpteurs et graveurs au XVIIe siècle (1600-1650), par Marie-Antoinette Fleury et Martine Constans, tome II [études XI à XX, 2445 actes], Paris, Archives nationales, 2010, notice n°940 (instrument de recherche imprimé dématérialisé, certaines notices sont plus détaillées dans la version intégrale accessible en ligne par la rubrique 'Autres instruments de recherche', voir contexte dans le Plan d’orientation général - Notaires de Paris, guides thématiques du Minutier).
    - Bail par Jacquette Dubois, veuve d'Antoine Doublet, marchand bourgeois de Paris, demeurant rue Saint-Denis, paroisse Saint-Eustache, à Jean de Grancey, maître peintre à Paris, demeurant rue Saint-Martin, paroisse Saint-Nicolas-des-Champs, d'une maison au cimetière Saint-Nicolas-des-Champs., 11 janvier 1650; MC/ET/XV/143
      bail; Saint-Denis (rue); Saint-Eustache (paroisse); Saint-Martin (rue); Saint-Nicolas-des-Champs (paroisse); Dubois, Jacquette; Double, Antoine; Grancey, Jean de; peintre; commerçant
    - Titre nouvel par Jacques Peaudeloup, marchand bourgeois de Paris, et sa femme, demeurant rue de la Petite-Truanderie, paroisse Saint-Eustache, à l'enseigne de la Pomme-d'Orange, au prieuré Sainte-Catherine-du-Val-des-Écoliers d'une maison rue Saint-Antoine, au titre d'un bail emphitéotique à eux transporté., 12 janvier 1650; MC/ET/XV/143
      titre nouvel; bail; Petite-Truanderie (rue de la); Sainte-Catherine-du-Val-des-Ecoliers (couvent); Saint-Antoine (rue); Peaudeloup, Jacques; commerçant
    - Accord pour le partage de la succession de Jeanne Lesme, femme de Pierre Cottereau l'aîné, vigneron demeurant à Courbevoie (Hauts-de-Seine, arr. Nanterre)., 12 janvier 1650; MC/ET/XV/143
      accord; Lesme, Jeanne; Cottereau, Pierre (l'aîné); viticulteur
    - Apprentissage par Pierre Bachelier, maître tailleur d'habits, demeurant rue Montorgueil, paroisse Saint-Eustache, et sa femme auparavant veuve d'Ambroise Platin, maître brodeur-chasublier à Paris, de Louise Platin, fille mineure, auprès de Catherine Beligny, veuve de Nicolas Courodeau, aussi maître brodeur-chasublier, demeurant rue des Petits-Carreaux, paroisse Saint-Eustache., 13 janvier 1650; MC/ET/XV/143
      contrat d'apprentissage; Montorgueil (rue); Petits-Carreaux (rue des); Bachelier, Pierre; Platin, Ambroise; Platin, Louise; Beligny, Catherine; Courodeau, Nicolas; tailleur d'habits; brodeur
    - Obligation par Jean Bazin, maître paumier, demeurant rue Françoise, paroisse Saint-Sauveur, à Louis Emery, marchand bourgeois de Paris, demeurant rue du Chevalier-du-Guet, paroisse Sainte-Opportune., 13 janvier 1650; MC/ET/XV/143
      obligation; Chevalier-du-Guet (rue du); Bazin, Jean; Emery, Louis; paumier; commerçant
    - Apprentissage par Jean Favereau, chef d'échansonnerie de la reine, demeurant à Saint-Germain-des-Prés près des Incurables, paroisse Saint-Sulpice, de Louis Delaigue, mineur, auprès de Jean Sarredin, maître barbier-chirurgien à Paris, demeurant rue Comtesse-d'Artois., 14 janvier 1650; MC/ET/XV/143
      contrat d'apprentissage; Saint-Germain-des-Prés (hameau); Favereau, Jean; Delaigue, Louis; Sarredin, Jean; chirurgien
    - Transport par Nicolas Farcy, Charles Le Gras, Adam de France et Jean Louis, marchands maîtres tissutiers-rubanniers, ouvriers en draps d'or, argent et soie à Paris, jurés et gardes dud. métier, à Pierre Pottemain, maître dud. métier, demeurant rue Saint-Denis, paroisse Saint-Sauveur, du bail d'apprentissage de Jacques Dubourg avec Pierre Heu, aussi maître dud. métier., 14 janvier 1650; MC/ET/XV/143
      cession; bail; contrat d'apprentissage; Saint-Denis (rue); Farcy, Nicolas; Le Gras, Charles; France, Adam de; Louis, Jean; Pottemain, Pierre; Dubourg, Jacques; Heu, Pierre; commerçant; commerçant
    - Quittance de Geneviève Pasquier, veuve de Nicolas Simon, marchand bourgeois de Paris, à Pierre Sellon, contrôleur et argentier de la maison du duc de Retz, demeurant en l'hôtel du duc de Retz., 17 janvier 1650; MC/ET/XV/143
      quittance; Pasquier, Geneviève; Simon, Nicolas; Sellon, Pierre; commerçant
    - Apprentissage par Martin Pinard, maître tissutier-rubannier ès fauxbourgs Saint-Denis, Saint-Martin et Montmartre, demeurant au faubourg Saint-Lazare, paroisse Saint-Laurent, de Martin Partenay, son neveu, auprès de Pierre Coquers, maître tissutier-rubannier, ouvrier en drap d'or, argent et soie èsd. faubourgs, demeurant au faubourg Saint-Martin, paroisse Saint-Laurent, en présence et du consentement de Jean Roucel, maître juré et garde dud. métier., 17 janvier 1650; MC/ET/XV/143
      contrat d'apprentissage; Saint-Denis (faubourg); Saint-Martin (faubourg); Montmartre (faubourg); Saint-Laurent (paroisse); Pinard, Martin; Partenay, Martin; Coquers, Pierre; Roucel, Jean; tisserand; passementier
    - Bail par Pierre Datilly, bourgeois de Paris, et sa femme, demeurant rue de la Cordonnerie, paroisse Saint-Eustache, à Jacques Leguédois, bourgeois de Paris, et sa femme, demeurant rue de la Mortellerie, paroisse Saint-Gervais, de la ferme de la tierce semaine de la coustume des blés et avoines appartenant à l'archevêque de Paris, à prendre et recevoir aux ports de Grève et Saint-Paul, et droit de bailliage de la place de Grève., 18 janvier 1650; MC/ET/XV/143
      bail; Cordonnerie (rue de la); Mortellerie (rue de la); Grève (port de la); Datilly, Pierre; Leguédois, Jacques
    - Constitution par Antoine Bricogne, marchand-frippier à Paris, demeurant sous les piliers des Halles à l'enseigne du Bœuf-couronné, paroisse Saint-Eustache, Michelle du Breuil, veuve de Thomas Bricogne, aussi marchand-frippier, demeurant rue de la Chaussetterie, paroisse Saint-Eustache, et Marie de Villemond, veuve de Jacques Incelin, marchand-frippier, demeurant rue Grande-Fripperie à l'enseigne de la Corne-de-Cerf, envers Étienne Cochery, marchand-frippier, demeurant rue Grande-Fripperie, paroisse Saint-Eustache., 20 janvier 1650; MC/ET/XV/143
      constitution de rente; Halles (piliers des); Chausseterie (passage); Bricogne, Antoine; Breuil, Michelle du; Bricogne, Thomas; Villemond, Marie de; Incelin, Jacques; Cochery, Étienne; commerçant; brocanteur
    - Quittance par Catherine Debourque, veuve de Jean Maizant, marchand-frippier bourgeois de Paris, demeurant rue de la Tonnellerie, paroisse Saint-Eustache, à Guillaume Gorju, marchand-frippier à Paris., 20 janvier 1650; MC/ET/XV/143
      quittance; Tonnellerie (rue de la); Debourque, Catherine; Maizant, Jean; Gorju, Guillaume; commerçant; brocanteur
    - Apprentissage par Claude Le Noble, maître tissutier-rubannier à Paris, demeurant rue Neuve-Saint-Denis, paroisse Saint-Laurent, comme procureur de Jean Bertrand, laboureur à Toul près Soissons (Aisne), de Jean Bertrand fils, auprès de François Bilcot, marchand maître tissutier-rubannier, ouvrier en draps d'or, argent et soie à Paris, demeurant rue Saint-Denis, paroisse Saint-Laurent., 23 janvier 1650; MC/ET/XV/143
      contrat d'apprentissage; Saint-Laurent (paroisse); Saint-Denis (rue); Saint-Laurent (paroisse); Le Noble, Claude; Bertrand, Jean (fils); Bilcot, François; tisserand; passementier; commerçant; tisserand
    - Quittance par Nicolas Guillemin, marchand, demeurant sous les piliers des Halles, à Simon Guillain, sculpteur ordinaire du roi, demeurant rue Neuve-Saint-Louis au marais du Temple, de 175 l. pour parfait paiement de 284 l. 4 s. 5 d. contenus dans l'obligation de Simon Guillain et sa femme, Germaine Cochet envers Christophe Cochet, des enfants duquel Guillemin est tuteur., 24 janvier 1650; MC/ET/XV/143
      Documents du Minutier central concernant les peintres, sculpteurs et graveurs au XVIIe siècle (1600-1650), par Marie-Antoinette Fleury et Martine Constans, tome II [études XI à XX, 2445 actes], Paris, Archives nationales, 2010, notice n°978 (instrument de recherche imprimé dématérialisé, certaines notices sont plus détaillées dans la version intégrale accessible en ligne par la rubrique 'Autres instruments de recherche', voir contexte dans le Plan d’orientation général - Notaires de Paris, guides thématiques du Minutier).
    - Titre nouvel par Pierre Belancon, meunier de l'abbaye d'Yerres (Essonne, arr. Évry), demeurant à Villeneuve-Saint-Georges (Val-de-Marne, arr. Créteil), ès noms, à Pierre Brunette, pour un arpent de vigne à Villeneuve-Saint-Georges., 24 janvier 1650; MC/ET/XV/143
      titre nouvel; Belancon, Pierre; Brunette, Pierre
    - Quittance par Nicolas Guillemin, marchand bourgeois de Paris, demeurant sous les piliers des Halles, paroisse Saint-Eustache, à Simon Guillain, sculpteur ordinaire du roi, demeurant rue Neuve-Saint-Louis aux marais du Temple, paroisse Saint-Gervais., 24 janvier 1650; MC/ET/XV/143
      quittance; Halles (piliers des); Neuve-Saint-Louis (rue); Guillemin, Nicolas; Guillain, Simon; sculpteur; commerçant
    - Constitution de rente par les marguilliers de Saint-Hilaire à Paris, envers Anne Nicolas, veuve d'Esmond Camus, maître tissutier-rubannier à Paris, demeurant rue d'Arnetal, paroisse Saint-Leu-Saint-Gilles., 24 janvier 1650 - 9 septembre 1653; MC/ET/XV/143
      À la suite: 1653, 9 septembre. Quittance par les héritiers de feue Anne Nicolas, veuve d'Esmond Camus.
      constitution de rente; quittance; Nicolas, Anne; Camus, Esmond; tisserand; passementier
    - Accord et partage entre Claude Tougart, facteur de marchands, demeurant à Paris rue du Cygne, paroisse Saint-Eustache, et Jacques Denis son gendre, maître coffretier-malletier à Paris, y demeurant rue Maudétour, paroisse Saint-Eustache, époux de Jeanne Tougart., 25 janvier 1650; MC/ET/XV/143
      accord; Maudétour (rue); Tougart, Claude; Denis, Jacques; Tougart, Jean; commerçant; ébéniste
    - Accord entre les religieuses ursulines du couvent d'Argenteuil (Val-d'Oise) et Madeleine Fumoze, fille et héritière de feu Cyprien Fumoze, contrôleur des ponts et chaussées de France en la généralité de Soissons, pour l'entrée en religion de cette dernière., 25 janvier 1650; MC/ET/XV/143
      accord; Argenteuil (Val-d'Oise); Fumoze, Madeleine; Fumoze, Cyprien
    - Déclaration par Jean Favereau, chef d'échansonnerie de la reine, demeurant au faubourg Saint-Germain-des-Prés, proche les Incurables, à l'enseigne du ' Cigne-de-Croix ', sur le paiement effectué à Jean Sarredin, maître barbier-chirurgien, pour le brevet d'apprentissage du 14 janvier précédent., 26 janvier 1650; MC/ET/XV/143
      déclaration; Saint-Germain-des-Prés (hameau); Favereau, Jean; Sarredin, Jean; chirurgien
    - Apprentissage par Pierre Hernerie, passementier-tissutier-rubannier à Paris, demeurant rue Saint-Denis, paroisse Saint-Sauveur, de Jacques Hernerie, manouvrier à Gandelus proche Lisis (?) (Gandelu: Aisne, arr. Château-Thierry, cant. Neuilly-Saint-Front ?), de Isaac Hernerie son frère, auprès de Thomas Minet, marchand maître tissutier-rubannier-ouvrier en draps d'or, argent et soie, demeurant rue Saint-Denis, paroisse Saint-Nicolas-des-Champs., 26 janvier 1650; MC/ET/XV/143
      contrat d'apprentissage; Saint-Denis (rue); Saint-Sauveur (paroisse); Hernerie, Pierre; Hernerie, Jacques; Hernerie, Isaac; Minet, Pierre; journalier; commerçant
    - Inventaire après décès de Marie Godart, épouse de Jean Hallé, marchand bourgeois de Paris, demeurant rue Saint-Denis, paroisse Sainte-Opportune., 27 janvier 1650; MC/ET/XV/143
      inventaire après décès; Saint-Denis (rue); Sainte-Opportune (paroisse); Godart, Marie; Hallé, Jean; commerçant
    - Apprentissage par Nicolas Paulmier, sergent de la compagnie de monsieur Palluau, demeurant à Paris rue Neuve-Saint-Honoré, paroisse Saint-Roch, de Jean Chevance, fils mineur de feu Vincent Chevance vendeur de sel à petite mesure, auprès Husson Le Rat, marchand maître tissutier-rubannier-ouvrier en draps d'or, argent et soie à Paris, demeurant rue Neuve-Saint-Honoré, paroisse Saint-Roch., 27 janvier 1650; MC/ET/XV/143
      contrat d'apprentissage; Neuve-Saint-Honoré (rue); Paulmier, Nicolas; Chevance, Jean; Chevance, Vincent; Le Rat, Husson; commerçant
    - Transport par François David, marchand-frippier à Paris, demeurant sous la Tonnellerie paroisse Saint-Eustache, à François Jablier, marchand-frippier à Paris, demeurant sous les piliers de la Tonnellerie, paroisse Saint-Eustache, du reste de bail d'une boutique et sous-pente à la Tonnellerie, à l'enseigne du Château-couronné., 28 janvier 1650; MC/ET/XV/143
      cession; bail; Tonnellerie (piliers de la); Tonnellerie (piliers de la); David, François; Jablier, François; commerçant; brocanteur
    - Déclaration par Nicolas Lemayre, valet de pied de Son Altesse Royale, et Louise Dumoullin sa femme, demeurant rue des Boucheries, paroisse Saint-Roch, qu'ils ne prétendent rien en l'office de courtier, chargeur et débardeur de foin ès ports de Grève, Saint-Paul, terrain Notre-Dame, pavé de la Tournelle et autres ports de Paris, malgré la démission faite à leur profit par Marie Houzeau, veuve de Philippe Dumoullin, vivant pourvu et jouissant de cet office., 29 janvier 1650; MC/ET/XV/143
      déclaration; Lemayre, Nicolas; Dumoullin, Louise; Houzeau, Marie; Dumoullin, Philippe
    - Bail à rente par Pierre Beaussier, marchand-boucher à Paris et sa femme, à François Barillet, maître charpentier demeurant à Poissy (Yvelines, arr. Saint-Germain-en-Laye), d'une maison à Poissy, en la grande rue, proche le marché au bétail., 31 janvier 1650; MC/ET/XV/143
      bail; Beaussier, Pierre; Barillet, François
    - Vente par Jacques Duval, maître vannier-quincallier à Paris, demeurant rue Saint-Denis, paroisse Saint-Laurent, à Marguerite Bonvallet, veuve de Louis Grandvallet, maître vannier-quincailler, demeurant rue Comtesse-d'Artois, paroisse Saint-Eustache, de ' toutte la marchandise façonnée qui despend dudict mestier de vannier que led. Duval a en sa possession et qu'il fera cy-après façonner jusques à deux ans ', 3 février 1650; MC/ET/XV/143
      acte de vente; Saint-Denis (rue); Saint-Laurent (paroisse); Comtesse-d'Artois (rue de la); Duval, Jacques; Bonvallet, Marguerite; Grandvallet, Louis
    - Association entre François Jablier, marchand-frippier à Paris, demeurant sous la Tonnellerie, paroisse Saint-Eustache, et Philippe Saide, marchand-frippier, demeurant au même lieu., 4 février 1650; MC/ET/XV/143
      acte de société; Tonnellerie (piliers de la); Jablier, François; Saide, Philippe; commerçant; brocanteur
    - Transport de rente par Cécile Blanche, veuve d'Antoine Minart, marchand de vin à Paris, demeurant rue Neuve-Saint-Louis, paroisse Saint-Barthélemy, à François Minart, bourgeois de Paris, demeurant rue Comtesse-d'Artois, paroisse Saint-Eustache., 5 février 1650; MC/ET/XV/143
      cession; Neuve-Saint-Louis (rue); Comtesse-d'Artois (rue de la); Blanche, Cécile; Minart, Antoine; Minart, François; commerçant
    - Apprentissage par Martin Vaultier, tonnelier demeurant rue du Chantier, paroisse Saint-Eustache, de Jean Duhamel, son neveu, auprès de Marcel Marchand, maître tissutier-rubannier-ouvrier en drap d'or, argent et soie ès fauxbourgs Saint-Denis, Saint-Martin et Montmartre, demeurant au faubourg Saint-Martin, paroisse Saint-Laurent., 6 février 1650; MC/ET/XV/143
      contrat d'apprentissage; Saint-Denis (faubourg); Saint-Martin (faubourg); Montmartre (faubourg); Vaultier, Martin; Duhamel, Jean; Marchand, Marcel; tonnelier
    - Contrat de mariage entre Pierre Goude, gagne-denier à Paris, demeurant rue Neuve-Saint-Sauveur, paroisse Saint-Sauveur, et Denise Guesdon, veuve de Philippe Fleury, marchand-verrier à Paris, demeurant au même lieu., 6 février 1650; MC/ET/XV/143
      minute non signée par les notaires
      contrat de mariage; Neuve-Saint-Sauveur (rue); Goude, Pierre; Guesdon, Denise; Fleury, Philippe; journalier; commerçant
    - Apprentissage par Pierre Fortier, berger demeurant à Mortefontaine (Oise, arr. Senlis), de Louis Fortier, son fils, auprès de Louis Leschaudé, marchand-frippier à Paris, demeurant sous la Tonnellerie, paroisse Saint-Eustache., 7 février 1650; MC/ET/XV/143
      contrat d'apprentissage; Tonnellerie (piliers de la); Fortier, Pierre; Fortier, Louis; Leschaudé, Louis; commerçant; brocanteur
    - Inventaire après décès de Louis Costel, marchand-frippier bourgeois de Paris, demeurant rue de la Place-aux-Chats, paroisse Saint-Eustache, époux de Catherine Gorju., 7 février 1650; MC/ET/XV/143
      inventaire après décès; Costel, Louis; Gorju, Catherine; commerçant; brocanteur
    - Bail par Manuel de La Ruelle, marchand bourgeois de Paris, demeurant sous la Tonnellerie, paroisse Saint-Eustache, à André Audiger, huissier-sergent royal demeurant au port de Neuilly (Hauts-de-Seine, arr. Nanterre), d'une maison au pont de Neuilly., 8 février 1650; MC/ET/XV/143
      bail; Tonnellerie (piliers de la); La Ruelle, Manuel de; Audiger, André; huissier de justice; commerçant
    - Constitution de rente par Jacques Breton, maître chandelier en suif à Paris, et sa femme, demeurant rue de Montmartre, paroisse Saint-Eustache, en la maison appelée ' la Maison Rouge ', au profit de Jacqueline Boufe, fille majeure, demeurant à Paris, rue Saint-Honoré, paroisse Saint-Roch., 8 février 1650; MC/ET/XV/143
      constitution de rente; Montmartre (rue); Saint-Honoré (rue); Breton, Jacques; Boufe, Jacqueline; cirier
    - Quittance par Jean Bonnet, chirurgien de robe longue à Paris, demeurant rue Pavée, paroisse Saint-Sauveur, à Martin Le Fort, Louis Le Fort et Jacques Le Fort, frères, enfants et héritiers de Jean Le Fort leur père, charron, tous demeurant à Montmartre., 9 février 1650; MC/ET/XV/143
      quittance; Pavée (rue); Bonnetj, Jean; Le Fort, Martin; Le Fort, Louis; Le Fort, Jacques; Le Fort, Jean; chirurgien; charron
    - Apprentissage par Pierre Charpentier, gagne-denier à Paris, demeurant au faubourg Saint-Martin, paroisse Saint-Laurent, de Jean Charpentier son fils, auprès de Maurice Ferandel, maître tissutier-rubannier-ouvrier en drap d'or, argent et soie ès fauxbourgs Saint-Martin, Montmartre et autres, demeurant au faubourg Saint-Martin, paroisse Saint-Laurent., 10 février 1650; MC/ET/XV/143
      contrat d'apprentissage; Saint-Martin (faubourg); Montmartre (faubourg); Charpentier, Pierre; Charpentier, Jean; Ferandel, Maurice; journalier
    - Constitution de rente par Simonne Terrier, veuve de Zacarie Formé, bourgeois de Paris, demeurant rue Barre-du-Bec, paroisse Saint-Merry, à Guillaume Thiboust, juré courtier de vin bourgeois de Paris, demeurant sur le quai des Ormes, paroisse Saint-Gervais., 10 février 1650; MC/ET/XV/143
      constitution de rente; Barre-du-Bec (rue); Ormes (quai des); Terrier, Simonne; Formé, Zacarie; Thiboust, Guillaume
    - Procuration par Marguerite Barbin, veuve d'Antoine Leconte, lieutenant général en l'élection de Melun, y demeurant, à Louis Leconte son fils, pour recevoir en son nom les gages de receveur (...) du diocèse de Rouen., 11 février 1650; MC/ET/XV/143
      procuration; Melun (Seine-et-Marne); Rouen (Seine-Maritime); Barbin, Marguerite; Leconte, Antoine; Leconte, Louis; lieutenant général de province (Ancien Régime)
    - Apprentissage par Pierre Deguay, compagnon tissutier-rubannier-ouvrier en drap d'or, argent et soie, demeurant rue Saint-Denis, paroisse Saint-Nicolas-des-Champs, de Martin Deguay son fils, auprès de Nicolas Largelier, marchand maître tissutier-rubannier-ouvrier en drap d'or, argent et soie, demeurant rue de la Lune, paroisse Notre-Dame-de-Bonne-Nouvelle., 13 février 1650; MC/ET/XV/143
      contrat d'apprentissage; Saint-Denis (rue); Saint-Nicolas-des-Champs (paroisse); Lune (rue de la); Deguay, Pierre; Deguay, Martin; Largelier, Nicolas; commerçant; tisserand; passementier
    - Contrat de mariage entre Jean Jaunet, cordonnier à Paris, y demeurant rue de la Place-aux-Veaux, paroisse Saint-Jacques-de-la-Boucherie, et Catherine Fontaine, fille de Jean Fontaine, maître pourpointier à Paris, demeurant sous les piliers des Halles, paroisse Saint-Eustache., 13 février 1650; MC/ET/XV/143
      contrat de mariage; Jaunet, Jean; Fontaine, Catherine; Fontaine, Jean; cordonnier
    - Apprentissage par Noël Cœuret, marchand de papier à Paris, demeurant rue de la Grande-Truanderie, paroisse Saint-Eustache, de Noël Cœuret son neveu, auprès de Philippe Galet, marchand maître tissutier-rubannier-ouvrier en drap d'or, argent et soie à Paris, demeurant rue de Lourcine, paroisse Saint-Médard., 13 février 1650; MC/ET/XV/143